【裁判字號】    97,訴,979
【裁判日期】    971024
【裁判案由】    違反毒品危害防制條例
【裁判全文】
臺灣新竹地方法院刑事判決               97年度訴字第932號
                                       97年度訴字第979號
公  訴  人  臺灣新竹地方法院檢察署檢察官
被      告  甲○○
                    （現另案於臺灣苗栗看守所）
上列被告因毒品危害防制條例案件，經檢察官提起公訴（97年度
毒偵字第1564號），復經檢察官追加起訴（97年度毒偵字第1845
號），因被告均自白犯罪，合議庭裁定由受命法官獨任改依簡式
審判程序審理，本院判決如下：
    主  文
甲○○施用第一級毒品，處有期徒刑伍月，扣案之第一級毒品海
洛因壹包（送驗淨重零點零陸捌貳公克，驗餘淨重零點零陸零玖
公克）沒收銷燬，扣案之藥鏟壹支、針筒壹支均沒收；又施用第
二級毒品，處有期徒刑參月；又施用第一級毒品，處有期徒刑陸
月；應執行有期徒刑壹年，扣案之第一級毒品海洛因壹包（送驗
淨重零點零陸捌貳公克，驗餘淨重零點零陸零玖公克）沒收銷燬
，扣案之藥鏟壹支、針筒壹支均沒收。
    事  實
一、甲○○前於民國96年間因施用毒品案件，經臺灣苗栗地方法
    院以96年度毒聲字第183號裁定送觀察、勒戒後，於96年9月
    13日認無繼續施用毒品之傾向釋放出所，並由臺灣苗栗地方
    法院檢察署檢察官以96年度毒偵字第682 號為不起訴處分確
    定。詎其仍不知悔改，竟基於施用第一級毒品海洛因及第二
    級毒品安非他命之各別犯意，先後為下列施用毒品犯行：
  (一)於97年8 月11日10時許，在不詳處所，以將安非他命置入玻
    璃球內燒烤後吸食其霧化氣體之方式，施用第二級毒品安非
    他命1 次；又於同日15時30分許，在新竹市○○區○○路與
    經國路口之天橋下，以將針筒注射加水稀釋海洛因之方式施
    用第一級毒品海洛因1 次，嗣甲○○因欲藉由公權力協助其
    戒毒，乃於同日17時許在新竹市○○區○○路與經國路口，
    以電話向新竹市警察局第三分局朝山派出所報案，向尚不知
    其施用毒品犯行之員警主動坦承上開施用毒品犯行，並於該
    所警員於同日17時30分許據報前往上址處理時，主動將其所
    有之疑似第一級毒品海洛因1 包（重量如主文所示）、供施
    用海洛因使用之藥鏟1 支、已使用過之針筒1 支交付警員扣
    案，後經員警採尿送驗，表明願受裁判之意而自首發現上情
    （本案部分）。
  (二)再於97年8 月16日15時30分許，在其位於新竹縣北埔鄉○○
    街59號之住處內，以上開方式施用第一級毒品海洛因1 次，
    嗣甲○○因另案為臺灣苗栗地方法院發布通緝，而為警於同
    年月17日16時30分許在苗栗火車站前緝獲，經警採集其尿液
    送驗後，結果呈嗎啡類陽姓反應，因而知悉上情（追加起訴
    部分）。
二、案經新竹市警察局第三分局報告及苗栗縣警察局移送臺灣新
    竹地方法院檢察署檢察官偵查後起訴，及追加起訴。
    理  由
一、本件被告甲○○所犯為死刑、無期徒刑或最輕本刑為3 年以
    上有期徒刑以外之罪，其於準備程式中就被訴事實為有罪之
    陳述，經本院告知簡式審判程式之旨，並聽取公訴人之意見
    後，依刑事訴訟法第273 條之1 第1 項規定，裁定改依簡式
    審判程序審理，合先敘明。
二、認定被告犯罪之證據：
  (一)被告於警詢、偵查及審判中之自白。
  (二)扣案之海洛因1包（重量如主文所示）、藥鏟1支、注射針筒
    1支。
  (三)現場照片4張。
  (四)臺灣尖端先進生技醫藥股份有限公司、詮昕科技股份有限公
    司於97年8月22日、9月5日之濫用藥物尿液檢驗報告各1份。
  (五)被告採集封瓶之尿液檢體2瓶（檢體編號分別為C-176、97F1
    16-1)。
  (六)新竹市警察局辦理煙毒、麻醉藥品案尿液送驗受檢人真實姓
    名代號對照表暨送驗登記簿、苗栗縣警察局刑事警察大隊毒
    品犯罪嫌疑人尿液採驗作業管制紀錄各1份。
  (七)濫用藥物尿液檢驗監管紀錄表（一式三聯）1份。
  (八)行政院衛生署草屯療養院鑑定書1份
三、被告有如事實欄所載之觀察勒戒紀錄，有臺灣高等法院被告
    前案紀錄表1 份在卷可稽，其於上開96年9 月13日觀察勒戒
    執行完畢釋放後5 年內再犯本案2 次施用第一級毒品海洛因
    及1 次施用第二級毒品安非他命之犯行，即應依法論科。故
    核被告上開3 次犯行，分別係犯毒品危害防制條例第10條第
    1 項、第2 項之施用第一級毒品罪、施用第二級毒品罪；被
    告持有第一級毒品海洛因、第二級毒品安非他命後進而分別
    施用，其持有之低度行為均分別為施用之高度行為所吸收，
    不另論罪；被告上開3 次施用毒品犯行，犯意各別，行為互
    異，應分論併罰；又被告於97年8 月11日17時許以電話向新
    竹市警察局第三分局朝山派出所報案，向尚不知其施用毒品
    犯行之員警主動坦承上開犯罪事實一(一)之施用毒品犯行，並
    同意員警採尿送驗，表明願受裁判之意，此觀諸卷附警詢筆
    錄甚明，則被告所為符合自首之要件，爰依刑法第62條前段
    減輕此部分之刑。爰審酌被告前已有施用毒品之不良素行，
    歷經觀察、勒戒後猶施用之，可知缺乏拒用毒品之決心，兼
    以施用毒品危害施用者之神經中樞，使施用者產生幻聽及幻
    想之症狀，不僅對施用者之健康產生不良之影響，同時因幻
    聽及幻想結果亦可能對公共秩序產生危害，惟念其施用毒品
    乃自戕一己之身體健康，對社會造成之危害尚非直接鉅大，
    且95年7 月1 日刑法第56條連續犯規定廢除後，被告施用毒
    品罪均須一罪一罰，所受刑期比起以往已經甚重等一切情狀
    ，分別量處如主文所示之刑，再定其應執行之刑。又被告於
    上開犯罪事實一(一)中主動交付疑似毒品之白色粉末1 包，經
    送驗後確呈第一級毒品海洛因陽性反應，有行政院衛生署草
    屯療養院97年9 月2 日草療鑑字第0970007764號鑑定書1 紙
    附卷可憑，則該第一級毒品海洛因1 包（重量如主文所示，
    其上之包裝袋客觀上殘留有些微毒品，依鑑定實務難與毒品
    析離，應視同毒品併予沒收），係毒品違禁物，應依毒品危
    害防制條例第18條第1 項前段規定，不論屬於犯人與否，應
    宣告沒收銷燬；另扣案之藥鏟1 支、注射針筒1 支，均為被
    告所有，且係供其犯上開施用第一級毒品犯行所用之物，業
    經被告自承在卷（見97訴字第932 號卷頁20背面），應依刑
    法第38條第1 項第2 款之規定宣告沒收。
據上論斷，應依刑事訴訟法第273 條之1 第1 項、第299 條第1
項前段，毒品危害防制條例第10條第1 項、第2 項、第18條第1
項前段，刑法第11條、第62條前段、第51條第5 款、第38條第1
項第2 款，判決如主文。
本案經檢察官王唯怡到庭執行職務。
中    華    民    國    97    年    10    月    24    日
                    刑事第二庭  法  官  蔡川富
以上正本證明與原本無異。
如不服本判決應於收受本判決後10日內向本院提出上訴書狀，上
訴書狀應敘述具體理由。上訴書狀未敘述上訴理由者，應於上訴
期間屆滿後20日內補提理由書狀於本院 (均須按他造當事人之人
數附繕本 )「切勿逕送上級法院」。
中    華    民    國    97    年    10    月    24    日
                                書記官  陳秀子
附錄本案論罪科刑法條全文：
毒品危害防制條例第10條
施用第1 級毒品者，處6月以上5年以下有期徒刑。
施用第2 級毒品者，處3年以下有期徒刑。
    理  由


司法院資訊處製作；財團法人民間司法改革基金會備份。
